<?xml version="1.0" encoding="utf-8"?>
<word>
  <form>nixobilira</form>
  <seq step="Try to build a Stem node by prepending a derivational prefix to another Stem node.">
    <morph wordType="180">
      <shortName>ni- (1SgSubj): ni</shortName>
      <inflMsa slot="180" slotAbbr="Subject" />
    </morph>
    <stem>
      <failure>In attaching a derivational prefix: The from category (intrans) of the derivational prefix "xo- (Pass): xo" is incompatible with the category (trans) of the stem.</failure>
      <failure>In attaching a derivational prefix: The from inflection class (2) of the derivational prefix "xo- (Pass): xo" is incompatible with the inflection class (1) of the stem.</failure>
      <morph wordType="derivPfx">
        <shortName>xo- (Pass): xo</shortName>
        <derivMsa fromCat="152" fromCatAbbr="intrans" toCat="167" toCatAbbr="trans" fromInflClass="178" fromInflClassAbbr="2" toInflClass="178" toInflClassAbbr="2" requiresInfl="+" />
      </morph>
      <stem syncat="167" syncatAbbr="trans" inflClass="177" inflClassAbbr="1" requiresInfl="+">
        <morph wordType="root">
          <shortName>*bili (to.see): himbilira</shortName>
          <stemMsa cat="167" catAbbr="trans" inflClass="177" inflClassAbbr="1" requiresInfl="+" />
        </morph>
      </stem>
    </stem>
    <morph wordType="166">
      <shortName>-ra (Pres): ra</shortName>
      <inflClasses>
        <inflClass hvo="177" abbr="1" />
      </inflClasses>
      <inflMsa slot="166" slotAbbr="Tense" />
    </morph>
  </seq>
  <seq step="Try to build a Full analysis node on an uninflected Stem node.">
    <morph wordType="180">
      <shortName>ni- (1SgSubj): ni</shortName>
      <inflMsa slot="180" slotAbbr="Subject" />
    </morph>
    <morph wordType="derivPfx">
      <shortName>xo- (Pass): xo</shortName>
      <derivMsa fromCat="152" fromCatAbbr="intrans" toCat="167" toCatAbbr="trans" fromInflClass="178" fromInflClassAbbr="2" toInflClass="178" toInflClassAbbr="2" requiresInfl="+" />
    </morph>
    <full syncat="167" syncatAbbr="trans" requiresInfl="+" inflected="-">
      <stem syncat="167" syncatAbbr="trans" inflClass="177" inflClassAbbr="1" requiresInfl="+">
        <morph wordType="root">
          <shortName>*bili (to.see): himbilira</shortName>
          <stemMsa cat="167" catAbbr="trans" inflClass="177" inflClassAbbr="1" requiresInfl="+" />
        </morph>
      </stem>
    </full>
    <morph wordType="166">
      <shortName>-ra (Pres): ra</shortName>
      <inflClasses>
        <inflClass hvo="177" abbr="1" />
      </inflClasses>
      <inflMsa slot="166" slotAbbr="Tense" />
    </morph>
  </seq>
  <seq step="Try to apply inflectional template 'Possessed noun'.  The result will be a Full analysis node.">
    <morph wordType="180">
      <shortName>ni- (1SgSubj): ni</shortName>
      <inflMsa slot="180" slotAbbr="Subject" />
    </morph>
    <morph wordType="derivPfx">
      <shortName>xo- (Pass): xo</shortName>
      <derivMsa fromCat="152" fromCatAbbr="intrans" toCat="167" toCatAbbr="trans" fromInflClass="178" fromInflClassAbbr="2" toInflClass="178" toInflClassAbbr="2" requiresInfl="+" />
    </morph>
    <full syncat="167" syncatAbbr="trans" requiresInfl="-" inflected="+">
      <failure>The  category (n) of the inflectional template "Possessed noun" is incompatible with the category (trans) of the stem.</failure><stem syncat="167" syncatAbbr="trans" inflClass="177" inflClassAbbr="1" requiresInfl="+"><morph wordType="root"><shortName>*bili (to.see): himbilira</shortName><stemMsa cat="167" catAbbr="trans" inflClass="177" inflClassAbbr="1" requiresInfl="+" /></morph></stem></full>
    <morph wordType="166">
      <shortName>-ra (Pres): ra</shortName>
      <inflClasses>
        <inflClass hvo="177" abbr="1" />
      </inflClasses>
      <inflMsa slot="166" slotAbbr="Tense" />
    </morph>
  </seq>
  <seq step="Try to apply inflectional template 'Intransitive verb'.  The result will be a Full analysis node.">
    <morph wordType="180">
      <shortName>ni- (1SgSubj): ni</shortName>
      <inflMsa slot="180" slotAbbr="Subject" />
    </morph>
    <morph wordType="derivPfx">
      <shortName>xo- (Pass): xo</shortName>
      <derivMsa fromCat="152" fromCatAbbr="intrans" toCat="167" toCatAbbr="trans" fromInflClass="178" fromInflClassAbbr="2" toInflClass="178" toInflClassAbbr="2" requiresInfl="+" />
    </morph>
    <full syncat="167" syncatAbbr="trans" requiresInfl="-" inflected="+">
      <failure>The  category (intrans) of the inflectional template "Intransitive verb" is incompatible with the category (trans) of the stem.</failure>
      <stem syncat="167" syncatAbbr="trans" inflClass="177" inflClassAbbr="1" requiresInfl="+">
        <morph wordType="root">
          <shortName>*bili (to.see): himbilira</shortName>
          <stemMsa cat="167" catAbbr="trans" inflClass="177" inflClassAbbr="1" requiresInfl="+" />
        </morph>
      </stem>
      <failure>The inflectional template named 'Intransitive verb' for category 'intransitive verb' failed because the required suffix slot 'Tense' was not found.</failure>
    </full>
    <morph wordType="166">
      <shortName>-ra (Pres): ra</shortName>
      <inflClasses>
        <inflClass hvo="177" abbr="1" />
      </inflClasses>
      <inflMsa slot="166" slotAbbr="Tense" />
    </morph>
  </seq>
  <seq step="Try to apply inflectional template 'Stative verb'.  The result will be a Full analysis node.">
    <morph wordType="180">
      <shortName>ni- (1SgSubj): ni</shortName>
      <inflMsa slot="180" slotAbbr="Subject" />
    </morph>
    <morph wordType="derivPfx">
      <shortName>xo- (Pass): xo</shortName>
      <derivMsa fromCat="152" fromCatAbbr="intrans" toCat="167" toCatAbbr="trans" fromInflClass="178" fromInflClassAbbr="2" toInflClass="178" toInflClassAbbr="2" requiresInfl="+" />
    </morph>
    <full syncat="167" syncatAbbr="trans" requiresInfl="-" inflected="+">
      <failure>The  category (sta) of the inflectional template "Stative verb" is incompatible with the category (trans) of the stem.</failure>
      <stem syncat="167" syncatAbbr="trans" inflClass="177" inflClassAbbr="1" requiresInfl="+">
        <morph wordType="root">
          <shortName>*bili (to.see): himbilira</shortName>
          <stemMsa cat="167" catAbbr="trans" inflClass="177" inflClassAbbr="1" requiresInfl="+" />
        </morph>
      </stem>
      <morph wordType="166">
        <shortName>-ra (Pres): ra</shortName>
        <inflClasses>
          <inflClass hvo="177" abbr="1" />
        </inflClasses>
        <inflMsa slot="166" slotAbbr="Tense" />
      </morph>
    </full>
  </seq>
  <seq step="Try to apply inflectional template 'Transitive verb'.  The result will be a Full analysis node.">
    <morph wordType="180">
      <shortName>ni- (1SgSubj): ni</shortName>
      <inflMsa slot="180" slotAbbr="Subject" />
    </morph>
    <morph wordType="derivPfx">
      <shortName>xo- (Pass): xo</shortName>
      <derivMsa fromCat="152" fromCatAbbr="intrans" toCat="167" toCatAbbr="trans" fromInflClass="178" fromInflClassAbbr="2" toInflClass="178" toInflClassAbbr="2" requiresInfl="+" />
    </morph>
    <full syncat="167" syncatAbbr="trans" requiresInfl="-" inflected="+">
      <failure>The inflectional template named 'Transitive verb' for category 'transitive verb' failed because the required prefix slot 'Object' was not found.</failure>
      <stem syncat="167" syncatAbbr="trans" inflClass="177" inflClassAbbr="1" requiresInfl="+">
        <morph wordType="root">
          <shortName>*bili (to.see): himbilira</shortName>
          <stemMsa cat="167" catAbbr="trans" inflClass="177" inflClassAbbr="1" requiresInfl="+" />
        </morph>
      </stem>
      <failure>The inflectional template named 'Transitive verb' for category 'transitive verb' failed because the required suffix slot 'Tense' was not found.</failure>
    </full>
    <morph wordType="166">
      <shortName>-ra (Pres): ra</shortName>
      <inflClasses>
        <inflClass hvo="177" abbr="1" />
      </inflClasses>
      <inflMsa slot="166" slotAbbr="Tense" />
    </morph>
  </seq>
  <seq step="Try to apply inflectional template 'Non-final Transitive '.  The result will be a Stem analysis node.">
    <morph wordType="180">
      <shortName>ni- (1SgSubj): ni</shortName>
      <inflMsa slot="180" slotAbbr="Subject" />
    </morph>
    <morph wordType="derivPfx">
      <shortName>xo- (Pass): xo</shortName>
      <derivMsa fromCat="152" fromCatAbbr="intrans" toCat="167" toCatAbbr="trans" fromInflClass="178" fromInflClassAbbr="2" toInflClass="178" toInflClassAbbr="2" requiresInfl="+" />
    </morph>
    <stem syncat="167" syncatAbbr="trans" requiresInfl="+" inflected="-" blocksInflection="+">
      <failure>The inflectional template named 'Non-final Transitive ' for category 'transitive verb' failed because the required prefix slot 'Object' was not found.</failure>
      <stem syncat="167" syncatAbbr="trans" inflClass="177" inflClassAbbr="1" requiresInfl="+">
        <morph wordType="root">
          <shortName>*bili (to.see): himbilira</shortName>
          <stemMsa cat="167" catAbbr="trans" inflClass="177" inflClassAbbr="1" requiresInfl="+" />
        </morph>
      </stem></stem>
    <morph wordType="166">
      <shortName>-ra (Pres): ra</shortName>
      <inflClasses>
        <inflClass hvo="177" abbr="1" />
      </inflClasses>
      <inflMsa slot="166" slotAbbr="Tense" />
    </morph>
  </seq>
  <seq step="Try to apply inflectional template 'Bitransitive verb'.  The result will be a Full analysis node.">
    <morph wordType="180">
      <shortName>ni- (1SgSubj): ni</shortName>
      <inflMsa slot="180" slotAbbr="Subject" />
    </morph>
    <morph wordType="derivPfx">
      <shortName>xo- (Pass): xo</shortName>
      <derivMsa fromCat="152" fromCatAbbr="intrans" toCat="167" toCatAbbr="trans" fromInflClass="178" fromInflClassAbbr="2" toInflClass="178" toInflClassAbbr="2" requiresInfl="+" />
    </morph>
    <full syncat="167" syncatAbbr="trans" requiresInfl="-" inflected="+">
      <failure>The  category (bitrans) of the inflectional template "Bitransitive verb" is incompatible with the category (trans) of the stem.</failure>
      <failure>The inflectional template named 'Bitransitive verb' for category 'bitransitive verb' failed because the required prefix slot 'Object' was not found.</failure>
      <stem syncat="167" syncatAbbr="trans" inflClass="177" inflClassAbbr="1" requiresInfl="+">
        <morph wordType="root">
          <shortName>*bili (to.see): himbilira</shortName>
          <stemMsa cat="167" catAbbr="trans" inflClass="177" inflClassAbbr="1" requiresInfl="+" />
        </morph>
      </stem>
      <failure>The inflectional template named 'Bitransitive verb' for category 'bitransitive verb' failed because the required suffix slot 'Tense' was not found.</failure>
    </full>
    <morph wordType="166">
      <shortName>-ra (Pres): ra</shortName>
      <inflClasses>
        <inflClass hvo="177" abbr="1" />
      </inflClasses>
      <inflMsa slot="166" slotAbbr="Tense" />
    </morph>
  </seq>
</word>